臺灣高等法院臺南分院刑事判決　　　　 94年度上訴字第971號
上　訴　人　臺灣雲林地方法院檢察署檢察官
被　　　告　甲○○
　　　　　　　　　　另案臺灣臺南監獄臺南分監執行
上列上訴人因被告違反毒品危害防制條例案件，不服臺灣雲林地
方法院94年度訴字第226號中華民國94年8月30日第一審判決（起
訴案號：臺灣雲林地方法院檢察署94年度毒偵字第215、493號）
，提起上訴，暨該署檢察官併案審理（併案案號：94年度毒偵字
第1446、1836號）本院判決如下：
    主  文
原判決撤銷。
甲○○連續施用第一級毒品，處有期徒刑壹年，扣案之注射針筒
伍支、美娜水壹瓶均沒收；又連續施用第二級毒品，處有期徒刑
陸月，扣案之安非他命殘渣袋貳個均沒收銷燬；扣案之安非他命
吸食器壹組沒收。應執行有期徒刑壹年肆月，扣案之安非他命殘
渣袋貳個均沒收銷燬；扣案之注射針筒伍支、美娜水壹瓶、安非
他命吸食器壹組均沒收。
    事  實
一、甲○○前因施用毒品案件，經觀察、勒戒，認有繼續施用毒
    品之傾向，經送入戒治處所強制戒治，於民國（下同）91年
    10月12日執行期滿，於同年月13日釋放，並經臺灣臺中地方
    法院檢察署檢察官以91年度戒毒偵字第451號為不起訴處分
    確定。又於93年間因施用第一級、第二級毒品案件，經原審
    以93年度訴字第563號分別判處有期徒刑7月、3月，應執行
    有期徒刑9月，緩刑2年確定。詎仍不知悔改，於強制戒治執
    行完畢釋放後5年內又基於施用第一級毒品之概括犯意，自
    94年1月18日某時起至同年7月25日止，在雲林縣元長鄉○○
    路17巷2號及元長鄉○○路4之38號2樓、雲林縣斗南鎮○○
    街20號9樓之8等處，以將毒品海洛因摻入香菸內點燃，吸食
    其煙氣之方式，或將毒品海洛因摻水置於針筒內施打方式，
    連續施用第一級毒品海洛因多次；另於強制戒治執行完畢釋
    放後5年內，又基於施用施用第二級毒品之概括犯意，自94
    年1月24日晚上10時許至同年7月26日止，在雲林縣元長鄉○
    ○路4之38號2樓等處，以將毒品甲基安非他命置入玻璃球內
    燒烤，吸食其煙氣之方式，連續施用第二級毒品甲基安非他
    命多次。嗣先於94年1月20日下午5時20分許，在雲林縣古坑
    鄉水碓村水碓35之10號，為警當場查獲，經甲○○同意採集
    尿液送驗後，結果呈嗎啡陽性反應；再於94年1月25日上午1
    0時許，在雲林縣元長鄉○○路4之38號，為警當場查獲，並
    扣得甲○○所有，供其施用安非他命之吸食器1組及安非他
    命殘渣袋2個，經其同意採集尿液送驗後，結果仍呈甲基安
    非他命及嗎啡陽性反應。復於94年5月24日22時3分許，在嘉
    義市○○路617號8樓為警查獲，經其同意採集尿液送驗後，
    結果呈嗎啡、甲基安非他命陽性反應；又於94年7月26日17
    時30分許，在雲林縣斗南鎮○○街20號9樓之8，為警查獲，
    並扣得其所有，預備供其施用第一級毒品海洛因之注射針筒
    5支、美娜水1瓶。
二、案經雲林縣警察局斗南分局、嘉義縣警察局民雄分局報告臺
    灣雲林地方法院檢察署檢察官偵查起訴，暨該署檢察官併案
    審理。
    理  由
一、被告甲○○於本院準備程序期日，就被訴及檢察官併案之事
    實當庭表示認罪，而經本院裁定以簡式審判程序加以審理，
    則依據刑事訴訟法第二百七十三條之二、同法第一百五十九
    條第二項之規定，不適用傳聞法則有關限制證據能力之相關
    規定，合先敘明。
二、上揭被告連續施用第一級、第二級毒品等事實，業據被告供
    承不諱。且其於94年1月20日、同年1月25日、同年5月24日
    22時，同年7月26日經警查獲採尿送驗結果，亦分別呈嗎啡
    或安非他命陽性反應，有雲林縣衛生局94年3月16日雲衛檢
    字第0940003481號函附之尿液檢驗成績書、雲林縣衛生局94
    年8月19日尿液檢驗成績書、嘉義縣衛生局嘉衛檢字第09400
    02678尿液檢驗單、長榮大學確認報告等件附卷足憑；此外
    並有安非他命吸食器1組及安非他命殘渣袋2個、注射針筒5
    支、美娜水1瓶扣案可資佐証，堪認被告自白與事實相符而
    可信採。
三、又被告前因施用毒品案件，經觀察、勒戒，認有繼續施用毒
    品之傾向，經送入戒治處所強制戒治，於91年10月12日執行
    期滿，於同年月13日釋放，並經臺灣臺中地方法院檢察署檢
    察官以91年度戒毒偵字第451號為不起訴處分確定，此有臺
    灣臺中地方法院檢察署檢察官91年度戒毒偵字第451號不起
    訴處分書、臺灣高等法院被告前案紀錄表在卷可稽，足認被
    告在強制戒治執行完畢釋放後5年內再犯本件施用毒品犯行
    ，本件事証明確，被告犯行堪以認定。
四、核被告所為，係犯毒品危害防制條例第10條第1、2項之施用
    第一、二級毒品罪。其施用毒品海洛因、安非他命前後之持
    有第一、二級毒品之行為，應分別為其施用之高度行為所吸
    收，均不另論罪；又被告前後多次施用第一、二級毒品，時
    間緊接，且犯罪構成要件相同，顯各係基於概括之犯意反覆
    為之，應各依連續犯論以一罪，並分別加重其刑。公訴意旨
    僅就被告自94年1月18日起至同年月24日止施用第一級毒品
    海洛因，及同年月24日施用第二級毒品安非他命之犯行予以
    起訴，容有未洽，惟被告其餘犯行與起訴論罪科刑犯行，依
    上開所述，有連續關係，屬裁判上一罪，本院自應併予審理
    。又被告所犯上開二罪間，犯意各別，行為互殊，犯罪構成
    要件不同，應分論併罰。
五、原審以被告罪証明確，因予論罪科刑，固非無見。但查，被
    告連續施用第一級毒品之時間，係自94年1月18日某時起至
    同年7月25日止，另連續施用第二級毒品之時間，則自94年1
    月24日晚上10時許至同年7月26日止，原審就被告施用第一
    級毒品部分僅論及自94年1月18日起至同年月24日止之施用
    行為，而被告施用第二級毒品部分則僅論及94年1月24日之
    施用行為，顯有未當。檢察官上訴以被告另有如事實欄所載
    之連續施用第一、二級毒品之犯行，而指摘原判決不當，為
    有理由，應由本院將原判決予以撤銷改判。爰審酌被告前因
    施用毒品案件，經送強治戒治執行完畢釋放後，仍再犯本案
    ，顯見被告未能戒除毒癮，被告犯罪之動機、手段，其施用
    毒品僅係對自我身心健康之自戕行為，尚未嚴重破壞社會秩
    序，且犯罪後坦承犯行，態度良好等一切情狀，量處如主文
    所示之刑，並定其應執行刑。
六、扣案之安非他命殘渣袋2個，其內既裝有第二級毒品安非他
    命之殘渣，與包裝袋顯無法分離，應認係屬違禁物，依毒品
    危害防制條例第18條第1項前段沒收銷燬之；另扣案之注射
    針筒5支、美娜水係被告所有預備供其施用第一級毒品海洛
    因之用；扣案之吸食器1組，亦係被告所有，供其施用第二
    級毒品安非他命所用之物，均依刑法第38條第1項第2款規定
    宣告沒收。
據上論結，應依刑事訴訟法第369條第1項前段、第364條、第299
條第1項前段、毒品危害防制條例第10條第1項、第2項，第18條
第1項前段、刑法第11條前段，第56條、第38條第1項第2款、第
51條第5、9、10款，判決如主文。
本案經檢察官張太龍到庭執行職務。
中　　華　　民　　國　　94　　年　　11　　月　　16　　日
                  刑事第四庭    審判長法　官  吳志誠
                                      法　官  蔡美美
                                      法　官  陳珍如
以上正本證明與原本無異。
施用第2級毒品部分不得上訴。
施用第1級毒品部分如不服本判決應於收受本判決後10日內向本
院提出上訴書狀，其未敘述上訴之理由者並得於提起上訴後10日
內向本院補提理由書（均須按他造當事人之人數附繕本）。
　　　　　　　　　　　　　　　　　　　書記官  岑　玢
中　　華　　民　　國　　94　　年　　11　　月　　16　　日
附錄：本判決論罪科刑法條
毒品危害防制條例第10條
施用第1級毒品者，處6月以上5年以下有期徒刑。
施用第2級毒品者，處3年以下有期徒刑。
